【裁判字號】    90,易,22
【裁判日期】    900406
【裁判案由】    竊盜等
【裁判全文】
臺灣屏東地方法院刑事判決                              九十年度易字第二二號
    公  訴  人  臺灣屏東地方法院檢察署檢察官
    被      告  丁○○
    選任辯護人  戴國石
                蔡吉記
右列被告因竊盜案件，經提起公訴（八十九年度偵字第六六九七號）及移送併辦 (九
十年偵字第五二０號)，本院判決如左：
    主  文
丁○○犯加重竊盜罪，處有期徒刑壹年；扣案之鐵鎚、剪刀各壹支均沒收。又犯刑法
第一百三十五條第一項之罪，處有期徒刑肆月。應執行有期徒刑壹年貳月，扣案之鐵
鎚、剪刀各壹支均沒收。
    事  實
一、丁○○意圖為自己不法之所有，基於概括之犯意，連續於民國八十九年十一月上
    旬某日、十三日晚上、二十二日晚上十一時五十分許，至屏東縣屏東市○○街一
    號分別竊取戊○○所有之銅條約十二公斤、二十六公斤及十八公斤，第一、二次
    得手變賣，第三次為戊○○發現而尾隨追緝，丁○○逃至屏東市溝美里九號前丟
    棄銅條脫困。丁○○再於同月二十四日下午十七時三十分許，在屏東縣屏東市○○路大樂大賣場後道路，見己○○所有之車號ＷＪ─○六六九號自小客車，停於
    該處，即打開該車車門，並以自備之客觀上足以傷害人身體之兇器剪刀一把，破
    壞電門鎖，發動引擎開走而竊盜得手，留供己用。復於同年月二十六日凌晨四時
    三十分許，駕駛上開竊得之贓車，至屏東市酒泉巷三十二之一號乙○○經營之東
    勝機械所後，趁四下無人之際，以自備之客觀上足以傷害人身體之兇器鐵鎚一支
    ，敲壞該所大門鎖頭之安全設備後，侵入該址竊取乙○○所有之抽水機白鐵軸心
    一批，價值約十三萬八百五十元，並以上開贓車載運駛離該址竊盜得手。迨同日
    上午七時十分許，丁○○駕駛該贓車載運上述白鐵軸心，行經屏東市○○路、民
    生路交岔路口停紅綠燈時為警查獲。詎丁○○復基於以強暴手段妨害公務執行之
    犯意，明知其車附近有執勤員警在，不顧該員警已對空鳴槍及其安危，竟急速倒
    車迴轉逃逸，幸經員警閃躲得宜，員警在後追緝共射擊十五發子彈後，致丁○○
    左大腿遭鈑金刺傷，而於該市○○路明正國中前逮捕之，並起出上開贓物及扣得
    上述兇器剪刀、鐵鎚各一把。
    理  由
一、訊據被告對於右揭時、地竊盜事實供認不諱，核與被害人己○○、乙○○、戊○○證述之失竊情節相符，亦與證人即被告之父黃崑連、被告之表姨鍾玉英證述被
    告駕駛上開贓車之事實吻合，並有贓物保領結書二份、車輛協尋證明單、扣押物
    品清單各二份及現場照片三幀附卷可稽，足證被告之自白非虛，被告竊盜部分犯
    嫌洵堪認定。再訊之被告則矢口否認有何上開妨害公務犯行，辯稱：我沒有開車
    衝撞，當時警方攔截，我看到很多人，以為是要打伊，所以我趕快開車要走，聽
    到槍聲，直到大連路與自由路口才被警方攔截下來云云。惟查：右揭妨害公務犯
    行，業據被告於警訊時供認不諱，核與證人黃少山、丙○○、庚○○、甲○○證
    述之情節相符，復有現場照片三幀、民生派出所報告書、丁○○診斷證明書等各
    一份等附卷可稽，被告明知為警查獲時，員警已表明身分，且依隊形立於該車附
    近，被告竟急速倒車迴轉欲行逃逸，不顧員警已對空鳴槍之事實，即使衝撞員警
    亦在所不惜，顯係以此強暴方法妨害公務員依法執行職務。雖被告不知其車後尚
    有兩位員警乙節業據證人丙○○、甲○○、涂世綱陳述明確，惟當時警察在盤問
    被告時，其車門己打開，被告明知尚有二位警員立於該車附近，竟急速倒車迴轉
    欲行逃逸，幸警員機警跳開，始免於為被告車子所傷乙節，亦經證人丙○○、黃
    少山供述明確。足見被告不顧員警已對空鳴槍之事實，即使衝撞員警亦在所不惜
    ，顯係以此強暴方法妨害公務員依法職行職務，其所辯委無足採，其妨害公務部
    分犯行亦堪認定。
二、按鐵鎚、剪刀等銳利之鐵器，持之以供犯罪，在客觀上對人身有相當之危險。刑
    法第三百二十一條第一項第三款所謂兇器，其種類並無限制，凡客觀上足對人之
    生命、身體、安全構成威脅，具有危險性之兇器均屬之，且祇須行竊時攜帶此種
    具有危險性之兇器為已足，最高法院七十九年台上字第五二五三號判例著有明文
    ，並不以攜帶之初係供行兇抑便利行竊之意圖為必要。被告攜帶剪刀、鐵鎚各一
    把，均為硬質五金工具，行竊時攜帶，確實足以對他人生命、身體、安全構成威
    脅，依上開說明，自屬該款所謂之兇器。核被告所為，係犯刑法第三百二十一條
    第一項第二、第三款加重竊盜罪及同法第一百三十五條第一項之妨害公務罪。其
    前後五次竊盜犯行，時間緊接，手法相同，所犯構成要件相同，顯係基於概括犯
    意而為之，應依連續犯規定論以一罪並加重其刑。又所犯上開二罪名，犯意各別
    ，罪名互殊，應予分論併罰。爰審酌被告之品行、犯罪動機、目的、手段、所生
    之危害及犯罪後之態度等一切情狀，分別量處如主文所示之刑，並依法定其應執
    行刑。至扣案之鐵鎚、剪刀各一支，為其所有供竊盜之工具，應依刑法第三十八
    條第一項第二款宣告沒收之。
中      華      民      國      九十      年      四      月      六    日
                                          法  官    蔡虔霖
右正本證明與原本無異。
對於本判決如有不服應於收受送達後十日內向本院提出上訴書狀上訴於台灣高等法院
高雄分院並按他造當事人之人數附具繕本。
                                          書記官   謝天祥
中      華      民      國      九十      年      四      月      六    日
所犯法條
刑法第三百二十一條第一項第二款、第三款：
  犯竊盜罪而有左列情形之一者，處六月以上五年以下有期徒刑：
    二  毀越門扇、牆垣或其他安全設備而犯之者。
    三  攜帶兇器而犯之者。
刑法第一百三十五條第一項：
  對於公務員依法執行職務時，施強暴脅迫者，處三年以下有期徒刑、拘役或三百元
  以下罰金。


司法院資訊處製作；財團法人民間司法改革基金會備份。
